# 在建工程转投资性房地产

提问人：cbxxx 时间：2023-10-26 20:11:21
陈版主好，企业未来要出租的现在还未完工的厂房，现在是否能按照公允价值计入投资性房地产-在建工程？？

回答人：chenyiwei
根据《讲解（ 2010 ）》（原文见下），可以列报为”投资性房地产——在建“，但一般不建议按公允价值计量，而是到建成后再进行公允价值计量，并将此日的公允价值与原账面价值之间的差额一次性确认为公允价值变动损益。
采用公允价值模式对投资性房地产进行后续计量的企业，对于在建投资性房地产（包括企业首次取得的在建投资性房地产），如果其公允价值无法可靠确定但预期该房地产完工后的公允价值能够持续可靠取得的，应当以成本计量该在建投资性房地产，其公允价值能够可靠计量时或完工后（两者孰早），再以公允价值计量。